臺灣雲林地方法院民事判決　　　　　　　　 94年度智字第1號
原　　　告　群體工作室有限公司
法定代理人　丙○○
訴訟代理人　甲○○
被　　　告　乙○○
上列當事人間請求損害賠償事件，本院於民國94年4月26日言詞
辯論終結，判決如下：
    主  文
被告應給付原告新台幣貳拾萬元及自民國九十四年一月二十一日
起至清償日止，按週年利率百分之五計算之利息。
原告其餘之訴駁回。
訴訟費用由被告負擔五分之一，餘由原告負擔。
本判決第一項原告勝訴部份，得假執行。
原告其餘假執行之聲請駁回。
    事  實
甲、原告方面：
  一、聲明：
　　（一）被告應給付原告新台幣（下同）一百五十萬元及自起
    　　　訴狀繕本送達翌日起至清償日止，按週年利率百分之
      　　五計算之利息。
  　（二）願供擔保請准宣告假執行。
  二、陳述：
  　（一）原告享有霹靂布袋戲之「霹靂九皇座」及「闍城血印
    　　　」、「三更」、「異度空間」、「神經殺手」、「無
      　　間道2 」、「無間道3 」、「追殺比爾」等影音產品
        　在中華民國台澎金馬地區之著作財產權。被告未經授
          權，竟自民國（下同）93年1 月起重製前述影音產品
          ，並以每片四十元之價格宅配送至各鄉鎮販售圖利。
    （二）霹靂布袋戲電影市場佔有率為百分之十二，簽約金在
          五十萬元至六十萬元間。而「三更」、「異度空間」
　　　　　、「神經殺手」、「無間道2 」、「無間道3 」、「
　　　　　追殺比爾」等影音產品，均係由美、港當紅影星所主
　　　　　演之賣座電影，其單支售價乘以未出清存貨所預期之
  　　　　利益即高達二百三十三萬零四百元。爰本於著作權法
    　　　第八十八條規定，請求被告負損害賠償責任。
  三、證據：提出智慧財產權證明書、專屬授權書、行政院新聞
　　　　　　局錄影節目審查合格證明書、本院九十三年度訴字
  　　　　　第四四四號刑事判決書、霹靂布袋戲影片授權出租
  　　　　　協議書、庫存現量表、剪報資料為證。
乙、被告方面：
  一、聲明：原告之訴及假執行之聲請均駁回。
  二、陳述：其每月薪資僅有二萬餘元，尚須負擔信用卡債務，
      　　　實無力賠償原告之損失。
丙、本院依職權調閱本院九十三年度訴字第四四四號刑事卷宗。
    理    由
一、本件原告起訴主張其為霹靂布袋戲之「霹靂九皇座」及「闍
　　城血印」、「三更」、「異度空間」、「神經殺手」、「無
    間道2 」、「無間道3 」、「追殺比爾」等影音產品之著作
    權人，被告未經授權即以重製於光碟之方式侵害其權利等情
    ，業經其提出智慧財產權證明書、專屬授權書、行政院新聞
　　局錄影節目審查合格證明書、本院九十三年度訴字第四四四
  　刑事判決書為證，並為被告所是認（見94年3 月1 日筆錄）
    ，自屬真實。
二、按因故意或過失不法侵害他人之著作財產權或製版權者，負
 　 損害賠償責任。如被害人不易證明其實際損害額，得請求法
    院依侵害情節，在新臺幣一萬元以上一百萬元以下酌定賠償
    額。如損害行為屬故意且情節重大者，賠償額得增至新臺幣
    五百萬元。著作權法第八十八條第一項、第三項訂有明文。
    本院審酌：被告遭查獲侵害原告著作財產權之影音產品計有
　　「霹靂九皇座」五十四片、「闍城血印」二十六片、「三更
　　」二片、「異度空間」二片、「神經殺手」四片、「無間道
　  2 」二片、「無間道3 」二片、「追殺比爾」六片（見本院
    九十三年度訴字第四四四號刑事卷宗所附之內政部警政署保
    安警察第二總隊第三大隊第一中隊刑事案件偵查卷宗第一八
    四頁），總計九十八片，數量並非巨額，對於原告之市場占
    有率尚難產生重大影響。又被告遭查獲之盜版光碟計有二五
    五一片，前述侵害原告著作權之影音產品占全部數量之比例
    約為百分之四，以被告自承自93月1 月起至查獲之日止，約
    售出六千片及每片售價四十元估算（見台灣雲林地方法院檢
    察署九十三年度偵字第二四五五號偵查卷宗第九頁），則被
    告出售侵害原告著作權影音產品所得之利益至少有九千六百
    元（計算式：0.04×6000×40 =9600）等情，認本件原告之
    請求以二十萬元為適當，逾此範圍之請求，為無理由，應予
    駁回。
三、從而，原告本於侵權行為法律規定請求被告給付二十萬元及
    其法定遲延利息，為有理由，應予准許。逾此範圍之請求，
    為無理由，應予駁回。又本判決原告勝訴部份之金額未逾五
    十萬元，依民事訴訟法第三百八十九條第一項第五款規定，
    應依職權宣告假執行。至於原告敗訴部分，其假執行之聲請
    ，當失所附麗，應併予駁回。
四、據上論結，本件原告之訴為一部有理由，一部無理由，依民
　　事訴訟法第七十九條、第三百八十九條第一項第五款，判決
　  如主文。
中　　華　　民　　國　　94　　年　　5 　　月　　13　　日
                  民事第一庭    法  官    鍾貴堯
以上正本係照原本作成
如對本判決上訴，須於判決送達後廿日內向本院提出上訴狀
中　　華　　民　　國　　94　　年　　5 　　月　　13　　日
                                書記官    蔡嘉萍
